# 同一控制下划转分公司

提问人：Cinly123 时间：2019-01-12 11:34:56
ab 同受集团控制， 2018 年 4 月集团将 a 的分公司无偿划转给 b，b 公司如何进行会计处理？b 公司需要编制合并报表，合并利润表与现金流量表只需要包含划转日后的即可，这样理解对么？

回答人：chenyiwei
B 的处理参照同一控制下的吸收合并。合并报表层面需就该分公司划转事项调整前期比较数据。